# 请教陈版！关于保险赔款事项会计处理的问题！

提问人：chen-jiao 时间：2016-01-10 11:06:33
我公司由于地震导致厂房严重受损，收到保险公司赔款 100 万，请问这一百万该怎么进行会计处理呢？

回答人：chenyiwei
如果厂房报废的，则计入固定资产清理，最终结转营业外收支；如果厂房修缮后继续使用的，则修理费计入营业外支出，相应地保险赔款冲减营业外支出。